【裁判字號】    98,交簡上,160
【裁判日期】    981102
【裁判案由】    過失傷害
【裁判全文】
臺灣板橋地方法院刑事判決           98年度交簡上字第160號
上  訴  人  臺灣板橋地方法院檢察署檢察官
被      告  甲○○
上列上訴人因被告過失傷害案件，不服本院中華民國98年4 月30
日98年度交簡字第1655號刑事簡易判決（聲請簡易判決處刑案號
：臺灣板橋地方法院檢察署98年度偵緝字第655 號）提起上訴，
本院管轄第二審之合議庭判決如下：
    主  文
上訴駁回。
    事實及理由
一、本案經本院審理結果，認第一審以被告甲○○所為係犯刑法
    第284 條第2 項前段之業務過失傷害罪，判處拘役50日，並
    諭知易科罰金之折算標準為新臺幣1,000 元折算1 日，其認
    事用法及量刑均無不當，應予維持，並引用第一審判決書記
    載之事實、證據及理由（詳如附件）。
二、檢察官依告訴人即被害人請求之上訴意旨略以：被告犯後迄
    未主動與告訴人商談和解事宜，藉詞延宕，犯後態度不佳，
    且依告訴人所受損害非輕，惟被告竟未積極與告訴人洽談和
    解，敷衍了事之心態，足徵其犯後態度不佳，原審未具體審
    酌，僅量處被告拘役50日，適用刑法第57條規定尚有未洽，
    爰請將原判決撤銷，更為適當合法之判決云云。
三、按有關刑之量定，乃實體法上賦予法院得為自由裁量之事項
    ，倘原審法院量刑未逾越法律所規定之範圍，又無濫用權限
    之情形，即不得任意指摘為違法。經查，原審經審酌被告素
    行、智識程度、本件交通事故之過失程度及告訴人所受傷害
    程度、被告坦承犯行，惟尚未與告訴人達成民事和解等一切
    情狀，予以論罪科刑，其認事用法既無違誤，量刑亦無違反
    法定刑度，難謂不當，檢察官依被害人請求提起上訴認為原
    審量刑過輕，自無可採。是檢察官上訴意旨所為指摘，為無
    理由，應予駁回。又本案被告既未賠償告訴人之損害，其於
    審理中請求從輕量刑云云，亦難認適當，附此說明。
據上論斷，應依刑事訴訟法第455 條之1 第1 項、第3 項、第
368 條、第373 條，判決如主文。
本案經檢察官陳豐年到庭執行職務。
中    華    民    國    98    年    11    月    2     日
                    交通法庭  審判長法  官  張江澤
                                    法  官  劉景宜
                                    法  官  陳海寧
以上正本證明與原本無異。
本判決不得上訴。
                                    書記官  潘佳欣
中    華    民    國    98    年    11    月    3     日
附錄本案論罪科刑法條全文：
中華民國刑法第284條
因過失傷害人者，處6 月以下有期徒刑、拘役或5 百元以下罰金
，致重傷者，處1 年以下有期徒刑、拘役或5 百元以下罰金。
從事業務之人，因業務上之過失傷害人者，處1 年以下有期徒刑
、拘役或1 千元以下罰金，致重傷者，處3 年以下有期徒刑、拘
役或2 千元以下罰金。


司法院資訊處製作；財團法人民間司法改革基金會備份。
